臺灣高等法院刑事裁定
109年度聲字第4667號
聲  請  人  臺灣高等檢察署檢察官
受  刑  人  連明志


                   （現於法務部○○○○○○○○○○○執行中）
上列聲請人因受刑人數罪併罰有二裁判以上，聲請定其應執行之
刑（聲請案號：臺灣高等檢察署109年度執聲字第2339號），本
院裁定如下：
    主  文
連明志犯如附表所示各罪所處之刑，應執行有期徒刑伍年捌月。
    理  由
一、聲請意旨以：受刑人連明志因妨害國幣懲治條例等數罪，先
    後經判決確定如附表，應依刑法第53條、第51條第5款規定 
    ，定其應執行之刑，爰依刑事訴訟法第477條第1項聲請裁定
    等語。
二、按裁判確定前犯數罪者，併合處罰之，而數罪併罰有二以上
    裁判者，應定其應執行之刑，其宣告多數有期徒刑者，於各
    刑中之最長期以上，各刑合併之刑期以下，定其刑期，但不
    得逾30年，刑法第50條、第51條第5款、第53條分別定有明
    文。再按刑事訴訟法第370條第2項、第3項，已針對第二審
    上訴案件之定應執行之刑，明定有不利益變更禁止原則之適
    用，於分屬不同案件之數罪併罰有應更定執行刑者，本於同
    為定刑裁定應為相同處理之原則，法院於裁定定應執行之刑
    時，自仍應有不利益變更禁止原則法理之考量，亦即另定之
    執行刑，其裁量所定之刑期，不得較重於前定之執行刑加計
    後裁判宣告之刑之總和，否則即與法律秩序理念及法律目的
    之內部界限有違（最高法院103年度第14次刑事庭決議及最
    高法院93年度台非字第192號判決意旨參照）。
三、經查：
  ㈠受刑人連明志因犯行使偽造通用紙幣等案件，先後經臺灣新
    北地方法院、臺灣士林地方法院及本院判決判處如附表所示
    之刑，且咸經確定在案（均詳如附表所示），其中附表編號
    1 至4所示之罪，曾經定應執行有期徒刑4年確定，而本院亦
    為附表所示案件犯罪事實最後判決之法院，有本院被告前案
    紀錄表及各該刑事裁判附卷可稽。又其中受刑人所犯如附表
    編號4至5所示之案件，為不得易科罰金之罪；如附表編號1
    至3所示之案件則為得易科罰金之罪，屬刑法第50條1項但書
    第1款之情形。茲檢察官依受刑人請求聲請定其應執行之刑
　　，此有受刑人民國109年11月5日定刑聲請切結書乙份存卷足
    參（見本院卷第9頁），本院審核認聲請為正當，應定其應
    執行之刑。
  ㈡爰審酌受刑人所犯如附表編號1至3所示之罪均屬自戕身體健
    康之施用第二級毒品罪，所侵害法益種類、犯罪態樣、手段
    均相同；附表編4、5所示之行使偽造通用紙幣、偽造幣券未
    遂罪，所侵害法益種類、犯罪態樣、手段相同，均妨害國幣
    之公共信用、交易安全與紊亂國家金融秩序，並損及紙幣流
    通之可靠性及社會交易秩序，及附表所示各罪對社會所造成
    危害輕重有別，並斟酌本件對全體犯罪應予之整體非難評價
    程度，暨前述各罪定應執行刑之外部界限（各宣告刑中刑期
    最長之有期徒刑3年6月以上，各刑合併計算之刑期6年11月
    ），及不利益變更禁止原則（編號其中附表編號1至4所示之
    罪，曾經定應執行有期徒刑4年，加計編號5所示之罪為有期
    徒刑2年8月，以上合計刑期為有期徒刑6年8月）等應遵守之
    內部界限，定其應執行之刑如主文所示。
  ㈢末按定應執行之刑，不能因犯罪之一部分所科之刑業經執行
    完畢，而認檢察官之聲請為不合法，予以駁回；至已執行部
    分應如何處理，係檢察官指揮執行問題，與定應執行刑之裁
    定無涉，最高法院著有94年度台抗字第47號裁定、93年度台
    抗字第621號裁定可資參照。本件受刑人所犯如附表編號1所
    示之罪所處之刑，固已於108年2月15日執行完畢，此有本院
    被告前案紀錄表乙份存卷可考（見本院卷第105頁）。然該
    已執行部分應如何折抵合併所應執行之刑期，屬檢察官指揮
    執行事宜，與定應執行刑之裁定無涉，附此敘明。
四、依刑事訴訟法第477條第1項，刑法第50條第1項第1款、第2
    項、第53條、第51條第5款，裁定如主文。
中　　華　　民　　國　　109 　年　　12　　月　　2 　　日
                  刑事第十一庭審判長  法  官  周煙平
                                      法  官  吳炳桂
                                      法  官  陳俞伶
以上正本證明與原本無異。
如不服本裁定，應於收受送達後五日內向本院提出抗告狀。
                                      書記官  朱家麒
中　　華　　民　　國　　109 　年　　12　　月　　2 　　日
附表：  
編        號            1          2          3 罪        名  施用第二級毒品罪 施用第二級毒品罪 施用第二級毒品罪 宣   告   刑  有期徒刑2月 有期徒刑3月 有期徒刑4月 犯 罪 日 期  107年4月15日15時許 106年12月25日12時許 107年7月31日1、2時許 偵查（自訴）機關年度案號  臺灣新北地方檢察署107年度毒偵字第3367號 臺灣士林地方檢察署107年度毒偵字第159號 臺灣新北地方檢察署107年度毒偵字第6723號 最後事實審 法    院 臺灣新北地方法院 臺灣士林地方法院 臺灣新北地方法院  案    號 107年度簡字第4178號 108年度簡上字第112號 108年度簡上字第541號  判決日期 107年6月29日 108年9月24日 108年10月16日 確定判決 法    院 臺灣新北地方法院 臺灣士林地方法院 臺灣新北地方法院  案    號 107年度簡字第4178號 108年度簡上字第112號 108年度簡上字第541號  確定日期 107年10月4日 108年9月24日 108年10月16日 可否易科罰金          是        是         是 備        註  臺灣新北地方檢察署107年度執字第16164號(已執畢) 臺灣士林地方檢察署108年度執字第5818號  臺灣新北地方檢察署109年度執字第309號   編號1至4所示各罪所處之刑，經臺灣高等法院以109年度聲字第1949號裁定定應執行有期徒刑4年   
編        號           4          5 罪        名  行使偽造通用紙幣 偽造幣券未遂罪 宣   告   刑  有期徒刑3年6月 有期徒刑2年8月 犯 罪 日 期  105年9月9日3時5分許 107年8月1日 偵查（自訴）機關年度案號  臺灣宜蘭地方檢察署105年度偵字第5948號 臺灣新北地方檢察署106年度偵字第7284、24844、31918號、107年度偵字第3802、14263、18398、24716號 最後事實審 法    院 臺灣高等法院 臺灣高等法院  案    號 108年度上訴字第2755號 108年度上訴字第3488號  判決日期 108年10月30日 109年5月13日 確定判決 法    院 最高法院 臺灣高等法院  案    號 109年度台上字第389號 108年度上訴字第3488號  確定日期 109年1月16日 109年10月14日 可否易科罰金          否         否 備        註   臺灣宜蘭地方檢察署109年度執字第288號 臺灣新北地方檢察署109年度執字第13808號   編號1至4所示各罪所處之刑，經臺灣高等法院以109年度聲字第1949號裁定定應執行有期徒刑4年